【裁判字號】    92,小上,57
【裁判日期】    920528
【裁判案由】    給付電費
【裁判全文】
臺灣高雄地方法院民事裁定                          九十二年度小上字第五七號
    上  訴  人  乙○○
    被上訴  人  甲○○○
右當事人間請求給付電費事件，上訴人對於中華民國九十二年二月十四日本院岡山簡
易庭九十一年度岡再小字第一號第一審小額民事判決提起上訴，本院裁定如左：
    主      文
上訴駁回。
第二審訴訟費用新台幣捌佰貳拾壹元由上訴人負擔。
    理      由
一、按小額訴訟事件，對於第一審裁判之上訴，非以其違背法令為理由，不得為之；
    次按上訴狀內應記載上訴理由，表明下列各款事項：（一）原判決所違背之法令
    及其具體內容（二）依訴訟資料可認為原判決有違背法令之具體事實。民事訴訟
    法第四百三十六條之二十四第二項、第四百三十六條之二十五分別定有明文。當
    事人於小額訴訟程序提起上訴，如依民事訴訟法第四百三十六之三十二條第二項
    準用同法第四百六十八條規定，以第一審判決有不適用法規或適用法規不當為理
    由時，其上訴狀或理由書應有具體之指摘，並揭示該法規之條項或其內容；若係
    成文法以外之法則，應揭示該法則之旨趣；倘為司法院解釋、或最高法院之判例
    ，則應揭示該判解之字號或其內容；如以民事訴訟法第四百三十六之三十二條第
    二項準用同法第四百六十九條第一款至第五款所列各款情形為理由時，其上訴狀
    或理由書，應揭示合於該條款之事實。上訴狀或理由書如未依此項方法表明者，
    即難認為已對第一審判決之違背法令有具體之指摘，其上訴自難認為合法。再者
    ，當事人對於小額訴訟事件提起上訴時，按民事訴訟法第四百三十六條之二十四
    第二項、第四百三十六條之二十五規定，其上訴非但應以違背法令為理由，並應
    具體表明原判決違背法令之事實及內容，是就此法律審性質而言，核與第三審處
    理程式相符，倘當事人提起小額訴訟第二審上訴，其上訴狀未依上揭規定，提出
    合於該條各款事由者，其未提出理由之效果及處理程序，自應準用同法第四百七
    十一條第一項之規定，即上訴人應於提起上訴後二十日內，提出上訴理由書於原
    審法院，未提出者，毋庸命其補正，可逕以裁定駁回上訴。
二、本件上訴意旨略以：
    郵局水電費之代繳及取銷代繳之手續，雖可由代理人代為辦理，但須申請人之身
    分證、存摺正本、存摺印鑑章及水電繳款單等文件才能辦理，揆諸經驗法則，被
    上訴人應不可能將上開證件交由上訴人代辦，顯見取消郵局代繳為被上訴人或其
    委任代理人自行辦理，而非委託上訴人。又被上訴人取銷代繳電費後，上訴人並
    未續行辦理代繳，而是由被上訴人親自向上訴人收取電費，上訴人向被上訴人租
    用之房屋既從未遭到斷電，顯見上訴人均依期繳款，並未積欠任何電費。再依被
    上訴人提出之存摺，分別記載於民國八十九年十一月二十一日及九十年一月二十
    日代繳電費之事實，然被上訴人既於九十年二月二十二日以現金存款新台幣（下
    同）一萬元，其存摺中自會將之前未登入之存提款資料補登，則按常情，被上訴
    人從存提款紀錄記載資料，必然會得知其於八十九年十一月二十一日及九十年一
    月二十日仍處於電費代繳之情況。乃被上訴人陳稱不知電費仍由其帳戶扣繳等語
    顯然不實。而按被上訴人既知仍處於電費代繳之狀態，則於歸還押租金時，衡情
    即應先扣除上訴人應繳電費，如有餘額才返還上訴人，惟被上訴人並未扣除任何
    押租金，足證上訴人並未積欠電費。此外，併聲請向台灣電力公司阿蓮服務處調
    閱0000000000號電錶於八十九年十月後之繳納方式及向郵局查詢水電
    費於金融機構存簿辦理代繳及取銷代繳之方式等語。
三、茲就上訴人上訴理由，分述如下：
（一）經查，本件上訴人提起上訴並未指摘原判決違背之法令及其具體內容，揆諸前
      揭說明，已有未合。又依上訴人上訴意旨陳稱：被上訴人並未商請上訴人代其
      辦理取銷代繳事宜，暨被上訴人於租期內早已發現電費仍屬代繳等語參酌以觀
      ，核均屬就原審調查證據、認定事實之陳述。而按上訴理由徒就原審取捨證據
      、認定事實之職權行使論斷事項，任意指摘原判決不當，復未具體指摘原審判
      決有何不適用法規或適用法規不當，或有何民事訴訟法第四百六十九條第一款
      至第五款所列各款之情形；亦未指摘依何訴訟資料可認為原判決有違背法令之
      具體事實，其上訴理由即不合前開民事訴訟法第四百三十六條之二十四第二項
      、第四百三十六條之二十五所定之程式。依首揭說明，應認上訴為不合法。
（二）次查，本件上訴人於九十二年四月四日向原審提起上訴，有上訴狀附於本院卷
      可稽，堪可認定。而按上訴人於其上訴狀除記載上述事實外，並未依民事訴訟
      法第四百三十六條之三十二第二項準用同法第四百七十一條第二項之規定，於
      向原審提出上訴後二十日內，補提記載合法上訴理由之上訴書，業如前述。則
      揆諸首揭法律規定，勿庸命其補正，應認其上訴為不合法，逕予裁定駁回。
四、末按於小額訴訟之上訴程序，法院為訴訟費用之裁判時，應確定其費用額，民事
    訴訟法第四百三十六條之十九第一項、第四百三十六條之三十二第一項規定甚明
    。本件上訴人小額訴訟之上訴，既經駁回，關於第二審訴訟費用自應由上訴人負
    擔。查本件第二審訴訟費用，包括上訴裁判費用新台幣（下同）六百七十五元及
    第二審送達費用（繕本送達通知、裁定及退郵費用）一百四十六元，合計八百二
    十一元，揆諸前開規定，應由上訴人負擔，爰併予確定，附此敘明。
五、據上論結，依民事訴訟法第四百三十六條之三十二第二項、第四百三十六條之十
    九第一項、第四百四十四條第一項、第九十五條、第七十八條，裁定如主文。
中    華    民    國    九    十    二    年    五    月    二十八      日
                                臺灣高雄地方法院民事第二庭
~B審判長法官  楊富強
~B法      官  陳樹村
~B法      官  李昭彥
本件係照原本作成。
本裁定不得抗告。
中    華    民    國    九    十    二    年    五    月    二十八      日
~B書  記  官  鄭翠蘭


司法院資訊處製作；財團法人民間司法改革基金會備份。
